臺灣高雄地方法院民事判決　九十年度簡上字第三七○號
　　上　訴　人　戊○○
　　訴訟代理人　丁○○
　　　　　　　　丙○○
　　被上訴人　　甲○○
　　訴訟代理人　乙○○
右當事人間第三人異議之訴事件，上訴人對於中華民國九十年八月二十三日本院高雄
簡易庭九十年度雄簡字第九四八號第一審簡易判決提起上訴，本院判決如左：
    主　　  文
原判決廢棄。
右廢棄部分，被上訴人在第一審簡易之訴駁回。
第一、二審訴訟費用由被上訴人負擔。
    事實及理由
一、被上訴人起訴主張：緣訴外人即證人郭朝全積欠上訴人票款新台幣（下同）十三
    萬二千零九十元，被上訴人乃向本院起訴，並經本院判決郭朝全應給付被上訴人
    上開票款暨遲延利息確定在案。嗣被上訴人即持該確定判決向本院民事執行處聲
    請強制執行，並經本院以九十年度執字第一四九七號強制執行程序，就被上訴人
    所有，置放在高雄市○○區○○路三七○巷四三號住處之如附表所示之動產予以
    查封。按系爭如附表所示之物既為被上訴人所有，與訴外人郭朝全無涉，則上訴
    人聲請查封拍賣系爭物品，顯然有誤，爰依法提起本件訴訟等語。並聲明請求駁
    回上訴。
二、上訴人則以：被上訴人與訴外人郭朝全既已離婚，二人竟仍共同居住，被上訴人
    甚至將如附表所示之動產交由郭朝全使用，實與常情有違，是其二人是否假離婚
    ，實啟人疑竇。又被上訴人固主張附表所示之動產係其向訴外人即證人陳明進所
　　經營之立電器行所購，惟陳明進並未能提出上開物品之統一發票以為證明，是
　　陳明進之證詞顯不足採等語，資為抗辯。並聲明求為判決如主文所示。
三、被上訴人主張因訴外人郭朝全積欠上訴人票款十三萬二千零九十元，經被上訴人
    向本院起訴請求，本院乃判決郭朝全應給付被上訴人上開票款暨遲延利息確定在
    案，嗣被上訴人即持該確定判決向本院民事執行處聲請強制執行，並經本院以九
    十年度執字第一四九七號強制執行程序，就被上訴人所有，置放在高雄市○○區
    ○○路三七○巷四三號住處之如附表所示之動產予以查封等情，為兩造所不爭，
    並經本院依職權調閱九十年度執字第一四九七號執行卷宗，核閱屬實，堪信為真
    。至被上訴人主張系爭附表所示之動產屬其所有乙情，則為上訴人所否認，並執
    上開情詞置辯。是茲應予審酌者，乃系爭動產，是否為被上訴人所有？本件被上
    訴人固提出證人陳明進出具之購物證明單乙紙，並舉證人陳明進、施陳美月、翁
    財正、聞有唐、郭朝全為證，然查：
（一）證人陳明進固到庭證稱：系爭如附表所示之動產均為被上訴人向其所購買（見
      原審卷第二十三頁正面），其中除東芝牌電視及洗衣機各乙台、國際牌冰箱乙
      台、音響外，另有大同牌冷氣二台、東元牌雙胞胎冷氣乙台，當初伊是去被上
      訴人家中抄型號，根據型號大約判斷購買的時間等語（見本院卷九十年十一月
      二十一日準備程序筆錄），並提出八十九年七月十九日、同月二十七日之統一
      發票收執聯二紙為證。然揆諸證人陳明進所提出之二紙統一發票收執聯，其買
      受人係何人並未填載，是該二紙發票，是否即為被上訴人向陳明進購買冷氣機
      之發票，尚非無疑。況且，統一發票收執聯本係由營業人開立，交由買受人收
      執之用，陳明進身為營業人竟持有應交其主張為買受人之被上訴人所收執之統
      一發票收執聯到庭為證，其真實性實啟人疑竇。此外，復參以陳明進亦在庭自
      陳：八十九年七月十九日及同月二十七日這二台冷氣是否就是被法院查封之物
      ，伊並不知道等語（見本院卷九十年十二月十二日準備程序筆錄），是自難據
      證人陳明進所提出之上開二紙統一發票，即為系爭如附表所示之大同牌冷氣機
      確為被上訴人向陳明進購得之認定。再者，證人陳明進係因其曾至被上訴人家
      中抄型號，根據型號而大約判斷系爭動產之購買時間，始於原審出具該購物證
      明單，已如上述，則陳明進既曾至被上訴人家中查看附表所示之動產之型號，
      其竟無法得知八十九年七月十九日及同月二十七日出售之二台冷氣是否即係本
      件經法院查封之物，實亦與常理有悖，是證人陳明進所言實難遽採。
（二）又證人郭朝全固於原審到庭證陳：除系爭如附表所示之東芝牌（即ＴＯＳＨＩ
      ＢＡ）電視機是伊與被上訴人離婚前買的外，其餘都是被上訴人買的等語（見
      原審卷第二十三頁正面言詞辯論筆錄），惟不僅與被上訴人自稱：東芝牌電視
      機是伊結婚前，伊父親買給伊的（見同上言詞辯論筆錄）等語不符，亦與被上
      訴人訴訟代理人乙○○於本院陳稱：系爭如附表所示之物品都是被上訴人離婚
      後自己出錢購買的（見本院九十年十一月七日準備程序筆錄）等語，大異其趣
      ，是亦難據證人郭朝全所言，而為被上訴人有利之認定。
（三）至被上訴人主張其業於八十五年間與證人郭朝全離婚，而郭朝全之戶籍地雖設
      於高雄市○○區○○路三七○巷四三號，然實則並未居住該地等情，固舉證人
      施陳美月、翁財正、聞有唐為證。然施陳美月、翁財正係被上訴人之鄰居；聞
      有唐則為其所居住之大樓管理員，是渠等證詞是否偏頗尚非無疑。況且，證人
      郭朝全不僅戶籍地設於高雄市○○區○○路三七○巷四三號，其於八十八年十
      月十五日就積欠上訴人之票款與上訴人成立和解時，所書寫之地址亦為上址，
      甚至原審依上址送達開庭通知書予郭朝全，其亦得以收受該通知書，此分別有
      郭朝全之戶籍謄本、和解書及送達回證附於原審卷可稽。參以被上訴人既與郭
      朝全離婚，郭朝全之戶籍竟自始未曾遷出被上訴人所居住之高雄市○○區○○
      路三七○巷四三號，且繼續擔任該戶戶長迄今，反係被上訴人竟設籍於高雄縣
      燕巢鄉大埔巷一四四弄四八號（此為兩造所不爭執，並有被上訴人與郭朝全之
      戶籍謄本附於原審卷可憑），顯與常情有違乙節，是被上訴人此部分主張並無
      足取。
四、按第三人就執行標的物有足以排除強制執行之權利者，得於強制執行程序終結前
    ，向執行法院對債權人提起異議之訴。強制執行法第十五條前段定有明文。又當
    事人主張有利於己之事實者，就其事實有舉證之責任。民事訴訟法第二百七十七
    條前段亦有明文。本件被上訴人就主張附表所示之動產為其所有所為之舉證，既
    難為其有利之認定，既如上述，則被上訴人主張其就附表所示之動產，有足以排
    除強制執行之權利，尚無足取。從而，被上訴人本於所有權人之地位，依強制執
    行法第十五條之規定，請求本院撤銷就附表所示動產所為之強制執行程序，為無
    理由，不應准許。原審認被上訴人之訴有理由，准予撤銷就附表所示動產所為之
    強制執行程序，尚有未洽。上訴意旨指摘原判決不當，非無理由，應予廢棄改判
    。
五、本件事證已臻明確，兩造其餘主張陳述及所提之證據，核與判決結果不生影響，
    均毋庸再予審酌，附此敘明。
六、據上論結，本件上訴為有理由，依民事訴訟法第四百三十六條之一第三項、第四
    百五十條、第七十八條，判決如主文。
中　　　華　　　民　　　國　　九十一　　年　　　二　　　月　　二十二　　日
                              臺灣高雄地方法院民事第五庭
~B審判長法官　黃國川
~B法　　　官　吳為平
~B法　　　官　徐美麗
右為正本係照原本作成。
本判決不得上訴。
中　　　華　　　民　　　國　　九十一　　年　　　二　　　月　　二十二　　日
~B法院書記官　楊明月
~F0
~T32
附表：
┌───┬──────┬────────┬─────┬──────┐
│編  號│  物品名稱  │廠    牌    　　│數　  量  │備　　　註  │
├───┼──────┼────────┼─────┼──────┤
│  一  │  電視機    │ＴＯＳＨＩＢＡ  │  一台    │附喇叭二個  │
├───┼──────┼────────┼─────┼──────┤
│  二  │  冷氣機    │大同牌          │  一台    │分離式      │
├───┼──────┼────────┼─────┼──────┤
│  三  │  冷氣機    │東元牌          │  一台    │            │
├───┼──────┼────────┼─────┼──────┤
│  四  │  音響      │先鋒牌          │  一台    │附喇叭二個  │
├───┼──────┼────────┼─────┼──────┤
│  五  │  電冰箱    │國際牌          │  一台    │            │
├───┼──────┼────────┼─────┼──────┤
│  六  │  錄影機    │ＴＡ　ＴＯＮＧ　│　一台    │            │
└───┴──────┴────────┴─────┴──────┘
